臺灣嘉義地方法院刑事判決　　　　　　　100年度訴字第469號
公　訴　人　臺灣嘉義地方法院檢察署檢察官
被　　　告　陳上福
指定辯護人　本院公設辯護人　顏玲玲
上列被告因毒品危害防制條例等案件，經檢察官提起公訴（99年
度偵字第6742號），本院判決如下：
    主  文
陳上福犯如附表一、二所示之罪，各處如附表一、二所示之刑。
應執行有期徒刑拾壹年拾月。扣案之海洛因壹包（海洛因驗餘淨
重參拾伍點捌玖公克）沒收銷燬之；扣案之上開毒品外包裝袋壹
個、行動電話壹支（含0000000000號SIM卡壹張），均沒收之；
未扣案之行動電話壹支（含0000000000號SIM卡壹張）沒收之，
如全部或一部不能沒收時，追徵其價額；扣案之販賣第一級毒品
所得合計新臺幣壹萬捌仟伍佰元沒收之；未扣案之販賣第二級毒
品所得合計新臺幣伍仟伍佰元沒收之，如全部或一部不能沒收時
，以其財產抵償之。
    犯 罪 事 實
一、陳上福（綽號大頭）與黃婉綺（綽號大姊、姊ㄚ，另案判處
    應執行有期徒刑22年確定），或與潘漢璋（另案判處應執行
    有期徒刑19年確定），或與潘漢璋、黃松林（係黃婉綺之弟
    ，另案判處應執行有期徒刑16年確定），意圖營利，共同基
    於販賣第1級毒品之各別犯意聯絡；陳上福、黃婉綺，或與
    姓名年籍不詳之成年女子（下稱甲女），意圖營利，共同基
    於販賣第2級毒品之各別犯意聯絡，由陳上福負責提供海洛
    因、甲基安非他命及部分客源，並交付0000000000號行動電
    話1支給黃婉綺，作為販賣海洛因、甲基安非他命之聯絡工
    具，黃婉綺並以其所有之0000000000號行動電話1支作為販
    賣甲基安非他命之聯絡工具，約定黃婉綺販賣新臺幣（下同
    ）1,000元之海洛因，可朋分300元，販賣甲基安非他命則不
    詳利得，於如附表一、二所示之時間、地點，以如附表一、
    二所示之方式，販賣海洛因、甲基安非他命給如附表一、二
    所示之人。嗣於民國96年2月6日21時20分許，在雲林縣麥寮
    鄉○○街12號前，為警扣得黃婉綺所有供販賣第1級毒品所
    用之海洛因1包、販賣第1級毒品所得合計18,500元、供販賣
    第2級毒品犯罪用之行動電話1支（含0000000000號SIM卡1張
    ），及黃婉綺所有與本案無關之現金74,600元。另於96年2
    月7日12時許，在彰化縣福興鄉○○○街111號潘漢璋住處執
    行搜索，扣得潘漢璋所有非供本案犯罪所用之行動電話1支
    （含0000000000號SIM卡1張）。
二、案經臺灣彰化地方法院檢察署自動檢舉後呈請臺灣高等法院
    檢察署檢察長核轉臺灣嘉義地方法院檢察署檢察官偵查起訴
    。
    理  由
壹、程序事項：
    按被告以外之人於審判外之言詞或書面陳述，除法律有規定
    者外，不得作為證據。被告以外之人於審判外之陳述，雖不
    符刑事訴訟法第159條之1至第159條之4之規定，而經當事人
    於審判程序同意作為證據，法院審酌該言詞陳述或書面陳述
    作成時之情況，認為適當者，亦得為證據。被告以外之人於
    偵查中向檢察官所為之陳述，除顯有不可信之情況者外，得
    為證據。刑事訴訟法第159條第1項、第159條之5第1項、第
    159條之1第2項分別定有明文。查檢察官、被告陳上福及辯
    護人對於證人黃婉綺、黃松林、潘漢璋、陳志興、黃聰榮、
    孫清仁、陳東慶、劉嘉益、陳金龍於警詢或檢察事務官詢問
    之陳述，及認定犯罪事實依據之各項傳聞證據，於本院準備
    程序時同意作為證據，本院審酌證據作成時之情況，核無違
    法取證或其他瑕疵，認為以之作為證據為適當，應有證據能
    力。又證人黃婉綺、黃松林、潘漢璋、陳志興、黃聰榮、孫
    清仁、陳東慶、劉嘉益、陳金龍於檢察官依法訊問並命具結
    之證詞，本院審酌其等於陳述時之外在環境及情況，並無顯
    有不可信之情況，從而其等此部分之證述，亦有證據能力。
貳、實體事項：
一、上揭犯罪事實，業據被告於偵查及本院審理時坦承不諱（見
    97年度上更（二）字第251號卷一第227-229頁；100年度訴
    字第469號卷-下稱本院卷，第231-235頁），並經證人黃婉
    綺、黃松林、潘漢璋、陳志興、黃聰榮、孫清仁、陳東慶、
    劉嘉益、陳金龍於警詢或檢察事務官詢問時證述明確（見99
    年度交查字第2232號卷第31-32頁；彰化縣警察局鹿港分局
    卷-下稱警卷，第7-17、50-55、72-76、93-95、100-103、
    112-114、119-122頁；96年度偵字第1569號卷第120-124、
    141-145頁），且據證人黃婉綺、黃松林、潘漢璋、陳志興
    、黃聰榮、孫清仁、陳東慶、劉嘉益、陳金龍、朱志遠於偵
    查或黃婉綺等人案件審理時結證屬實（見99年度偵字第4382
    號卷第195-198頁、99年度交查字第2232號卷第35-36頁、95
    年度他字第2645號卷第19-20、39-40、53-54頁、96年度偵
    字第1569號卷第34-37、47-51、60-63、77-86、135-136、
    152-153、159頁、96年度訴字第567號卷一第189-201頁、96
    年度訴字第567號卷二第7-11、13-15頁），並經證人陳金龍
    、黃婉綺於本院審理時結證綦詳（見本院卷第204、207-213
    頁），復有最高法院98年度台上字第7613號、臺灣高等法院
    臺中分院98年度重上更（三）字第80號、98年度台上字第33
    91號、97年度上更（二）字第251號判決書、通訊監察書影
    本、通聯調閱查詢單、通訊監察譯文、搜索票、搜索扣押筆
    錄、指認犯罪嫌疑人紀錄表、照片、勘驗筆錄等附卷可稽（
    見99年度偵字第4382號卷第2-43頁、警卷第1-2、18-26、35
    -36、39-41、56-57、77、96-97、104-105、115-116、123
    -124、126-127、130-133頁、96年度偵字第1569號卷第127-
    129、146-147頁、96年度訴字第567號卷二第11-12頁）。而
    證人陳志興、黃聰榮、陳東慶、劉嘉益、陳金龍、朱志遠有
    施用毒品之犯罪紀錄，有其等臺灣高等法院被告前案紀錄表
    各1份在卷可參（見本院卷第106-172頁），是其等有向被告
    或共犯黃婉綺等人購買毒品施用以解癮之需求。又扣案疑似
    海洛因之白粉1包，經送鑑定結果確含有海洛因成分，海洛
    因驗餘淨重35.89公克，此有法務部調查局濫用藥物實驗室
    96年3月23日調科壹字第09623025500號鑑定書1份在卷足憑
    （見96年度訴字第567號卷一第59頁），另有海洛因1包、行
    動電話1支（含0000000000號SIM卡1張）、販賣海洛因所得
    現金18,500元扣案可資佐證，是依上揭補強證據已足認被告
    所為之任意性自白，核與事實相符，足認被告有販賣海洛因
    、甲基安非他命之犯行。
二、我國查緝毒品之施用或販賣一向執法甚嚴，對於販賣毒品者
    尤科以重度刑責，又販賣毒品既係違法行為，當非可公然為
    之，亦無公定價格，且容易分裝並增減份量，而每次買賣之
    價量，可能隨時依雙方關係深淺、資力、需求量及對行情之
    認知、來源是否充裕、查緝是否嚴謹、購買者被查獲時供述
    購買對象之可能風險之評估等情形，而異其標準，非可一概
    而論；而買受毒品之人通常亦無法探知販毒者賺取利潤幾何
    ，是販賣毒品之利得，除販毒者坦承犯行或價量俱臻明確外
    ，委難察得實情，販賣之人從價差或量差中牟利之方式雖異
    ，其意圖營利之販賣行為則同一。是以因海洛因、甲基安非
    他命量微價高，販賣者率有利益可圖，參以被告與如附表一
    、二所示之人並無特殊交情，被告販賣海洛因、甲基安非他
    命，如無利益可得，又豈會甘冒遭警查獲可能處以重刑之風
    險而如此作為，且被告坦承販賣海洛因、甲基安非他命，並
    於本院審理時供承販賣毒品每萬元獲利2,000元至5,000元不
    等（見本院卷第235頁），足證被告係從販入與賣出之量價
    差異汲取利潤，其販賣海洛因、甲基安非他命主觀上具有意
    圖營利之目的，至為灼然。
三、論罪科刑部分：
  (一)查毒品危害防制條例第4條、第17條，於98年5月20日修正公
    布，針對當次公布之修正條文，未另訂施行日期，至原毒品
    危害防制條例第36條所規定：「本條例自公布後6個月施行
    。」核其所稱「本條例」係指92年7月9日修正公布之該條例
    ，並非指98年5月20日公布之部分修正條文。是98年5月20日
    公布之毒品危害防制條例修正條文之生效日期，應依中央法
    規標準法第13條對於法規生效施行日之規範，自公布日起至
    第3日即98年5月22日發生效力。本件被告行為時之毒品危害
    防制條例第4條第1項、第2項規定：「製造、運輸、販賣第1
    級毒品者，處死刑或無期徒刑；處無期徒刑者，得併科新臺
    幣1千萬元以下罰金。」「製造、運輸、販賣第2級毒品者，
    處無期徒刑或7年以上有期徒刑，得併科新臺幣7百萬元以下
    罰金。」修正後則規定：「製造、運輸、販賣第1級毒品者
    ，處死刑或無期徒刑；處無期徒刑者，得併科新臺幣2千萬
    元以下罰金。」「製造、運輸、販賣第2級毒品者，處無期
    徒刑或7年以上有期徒刑，得併科新臺幣1千萬元以下罰金。
    」同條例第17條第2項並增訂：「犯第4條至第8條之罪於偵
    查及審判中均自白者，減輕其刑。」被告犯毒品危害防制條
    例第4條第1項、第2項之罪，於偵查及審判中均自白犯行，
    經比較新舊法，依刑法第2條第1項但書規定，均適用現行之
    新法對被告比較有利。
  (二)核被告如附表一所為，均係犯毒品危害防制條例第4條第1項
    之販賣第1級毒品罪；如附表二所為，均係犯毒品危害防制
    條例第4條第2項之販賣第2級毒品罪。被告與如附表一、二
    所示之行為人，共同犯罪，彼此間有犯意聯絡及行為分擔，
    均為共同正犯。被告持有第1級毒品、第2級毒品進而販賣之
    ，其持有之低度行為應為販賣之高度行為所吸收，均不另論
    罪。按刑法修正廢止連續犯之規定後，除具有複次行為外觀
    之接續犯、集合犯仍為1罪評價外，各複次行為當本於1行為
    1罪1罰之原則予以論處。而毒品販賣或轉讓行為，本質上並
    非必然具有複次性，立法者亦無兼包含攝、聚多成一之擬制
    意思，社會通念尤難容忍一再違犯，司法實務採行數罪併罰
    ，已成定論（最高法院98年度台上字第1845號判決意旨參照
    ）。被告所犯販賣第1級毒品罪22罪，販賣第2級毒品罪5罪
    ，共計27罪，犯意各別，行為互殊，應予分論併罰。
  (三)按毒品危害防制條例第17條第2項關於「犯第4條至第8條之
    罪於偵查及審判中均自白者，減輕其刑」之規定，旨在獎勵
    犯罪人之悛悔，同時使偵查或審判機關易於發現真實，以利
    毒品查緝，俾收防制毒品危害之效；故不論該被告之自白，
    係出於自動或被動、簡單或詳細、一次或多次，並其自白後
    有無翻異，苟其於偵查及審判中均有自白，即應依法減輕其
    刑。是該條項減刑規定之適用，係指偵查及審判中均有自白
    而言。而所謂自白乃對自己之犯罪事實全部或主要部分為肯
    定供述之意。次按所謂自白，乃被告對自己犯罪事實之全部
    或一部之供述之謂；且其所供述者，不必限於構成要件該當
    事實，亦不以供述全部犯罪事實為必要，其僅供出其中一部
    犯罪事實者，仍屬自白（最高法院100年度台上字第533號、
    第576號判決意旨參照）。查被告於偵查階段曾經自白販賣
    海洛因、甲基安非他命，雖其嗣後翻異前詞，仍屬於偵查中
    自白，且被告於審判中亦自白犯行，就本件販賣第1級毒品
    、第2級毒品罪，爰均適用毒品危害防制條例第17條第2項之
    規定減輕其刑。
  (四)按刑法第59條規定，犯罪之情狀可憫恕者，得酌量減輕其刑
    ，同法第57條規定，科刑時應審酌一切情狀，尤應注意左列
    事項（共10款）為科刑重輕之標準，兩條適用上固有區別，
    惟所謂「犯罪之情狀」與「一切情狀」云云，並非有截然不
    同之領域，於裁判上酌減其刑時，應就犯罪一切情狀（包括
    第57條所列舉之10款事項），予以全盤考量，審酌其犯罪有
    無可憫恕之事由（即判例所稱有特殊之原因與環境等等，在
    客觀上足以引起一般同情，以及宣告法定低度刑，是否猶嫌
    過重），以為判斷。故適用第59條酌量減輕其刑時，並不排
    除第57條所列舉10款事由之審酌，惟其程度應達於確可憫恕
    ，始可予以酌減（最高法院70年度第6次刑事庭會議決議參
    照）。而修正後刑法第59條已將刑之酌減審認標準之見解予
    以明文化，認犯罪之情狀須「顯」可憫恕，認「科以最低度
    刑仍嫌過重」者，得酌量減輕其刑。又參酌大法官釋字第26
    3號解釋，若不分犯罪情況及結果如何，概以死刑、無期徒
    刑為法定刑，立法甚嚴，若有情輕法重之情，裁判時本有刑
    法第59條酌量減輕其刑之適用，足以免過嚴之刑，與憲法尚
    無牴觸。是若有情輕法重及刑法第59條所規定等情，對被告
    所犯之罪酌量減輕其刑，自為法之所許。本件被告各次販賣
    海洛因所得最高僅為1,500元，是其犯罪情節尚非重大，其
    惡性與犯罪情節核與大量走私進口或長期販賣毒品之所謂「
    大盤」、「中盤」毒販有重大差異，衡情如不論其情節輕重
    ，均處以販賣第1級毒品罪法定最低本刑，依社會一般觀念
    仍有情輕法重之嫌，有傷人民對法律之情感，堪認其犯罪情
    狀尚堪憫恕，科以最低度刑仍嫌過重，是就被告所犯販賣第
    1級毒品罪，爰依刑法第59條之規定遞減輕其刑。
  (五)爰審酌被告國小畢業之智識程度，不思以正當途徑獲取金錢
    ，無視於國家杜絕毒品危害之禁令，竟以販賣毒品圖不法所
    得，足以使購買施用者導致生理及心理毒害，形成生理成癮
    性及心理依賴性，戕害國民身心健康，危害社會治安，被告
    販賣毒品之所得，及被告犯後坦承犯行等一切情狀，各量處
    如附表一、二所示之有期徒刑，及定其應執行之刑，以示懲
    儆。
  (六)沒收部分：
  1.按以營利為目的販入毒品，經多次販賣後，持有剩餘毒品被
    查獲者，其各次販賣毒品行為如併合處罰，該持有剩餘毒品
    之低度行為，應僅為最後一次販賣毒品之高度行為所吸收，
    不另論罪。故就該查獲之剩餘毒品，祗能於最後1次之販賣
    毒品罪宣告沒收銷燬，不得於各次販賣毒品罪均宣告沒收銷
    燬（最高法院100年度台上字第908號判決意旨參照）。扣案
    之海洛因1包，海洛因驗餘淨重35.89公克，屬毒品危害防制
    條例所稱之第1級毒品，應依毒品危害防制條例第18條第1項
    前段之規定，在如附表一編號22所示之犯行宣告沒收銷燬之
    。扣案之上開毒品外包裝袋1個，係黃婉綺所有供犯罪所用
    之物，業據證人黃婉綺於本院審理時結證述屬實（見本院卷
    第213頁），爰依毒品危害防制條例第19條第1項規定，在如
    附表一編號22所示之犯行宣告沒收。
  2.扣案之行動電話1支（含0000000000號SIM卡1張），及未扣
    案之行動電話1支（含0000000000號SIM卡1張），係黃婉綺
    所有供販賣毒品犯罪所用之物，業據證人黃婉綺於本院審理
    時結證述（見本院卷第213頁），應依毒品危害防制條例第
    19條第1項之規定宣告沒收之。未扣案之行動電話1支（含00
    00000000號SIM卡1張），如全部或一部不能沒收時，應與如
    附表一、二所示之共犯連帶追徵其價額（最高法院99年度第
    5次刑事庭會議參照），惟因如附表一所示之共犯非本件受
    裁判之對象，不宜在主文宣告與被告連帶追徵其價額之旨（
    最高法院98年度台上字第632號、第3389號、第7613號判決
    意旨參照）。
  3.扣案如附表一所示之各次販賣海洛因所得，合計18,500元，
    應依毒品危害防制條例第19條第1項規定與如附表一所示之
    共犯連帶沒收之。未扣案如附表二所示之各次販賣甲基安非
    他命所得，共計5,500元，應依毒品危害防制條例第19條第1
    項規定，與如附表二所示之共犯連帶沒收之，如全部或一部
    不能沒收時，以其與如附表二所示之共犯財產連帶抵償之，
    惟因如附表一、二所示之共犯非本件受裁判之對象，不宜在
    主文宣告與被告連帶沒收及抵償之旨（最高法院98年度台上
    字第632號、第3389號、第7613號判決意旨參照）。
  4.扣案之現金74,600元，係黃婉綺所有，惟非供本件犯罪所用
    之物或因犯罪所得之物，業據證人黃婉綺於本院審理時結證
    明確（見本院卷第213頁），是無證據證明係被告或共犯等
    人供犯罪所用之物或因犯罪所得之物，爰不併予諭知沒收。
    扣案之行動電話1支（含0000000000號SIM卡1張），係潘漢
    璋所有，並非供本件犯罪所用之物，業據潘漢璋於另案供述
    在卷，是無證據證明係被告或共犯等人供犯罪所用之物，爰
    不併予諭知沒收。
四、至被告於95年9月間某日，與黃婉綺、潘漢璋3人，在彰化縣
    鹿港鎮自來水廠旁之某便利商店，共同販賣海洛因予陳金龍
    部分，業據檢察官於本院第一審辯論終結前撤回起訴，有撤
    回起訴書1份附卷可憑，應併敘明。
據上論斷，應依刑事訴訟法第299條第1項前段，毒品危害防制條
例第4條第1項、第2項、第17條第2項、第18條第1項前段、第19
條第1項，刑法第2條第1項但書、第11條、第28條、第59條、第
51條第5款，判決如主文。
本案經檢察官郭志明到庭執行職務。
中    華    民    國   100    年    7     月    29    日
                刑事第二庭  審判長法  官  沈福財
                                  法  官  林青怡
                                  法  官  卓春慧
以上正本證明與原本無異。
如不服本判決應於收受判決後10日內向本院提出上訴書狀，並應
敘述具體理由；其未敘述上訴理由者，應於上訴期間屆滿後20日
內向本院補提理由書（均須按他造當事人之人數附繕本）「切勿
逕送上級法院」。
中    華    民    國   100    年    7     月    29    日
                                  書記官  李玫娜
附錄本案論罪科刑法條全文：
毒品危害防制條例第4條第1項、第2項：
製造、運輸、販賣第一級毒品者，處死刑或無期徒刑；處無期徒
刑者，得併科新臺幣2千萬元以下罰金。
製造、運輸、販賣第二級毒品者，處無期徒刑或7年以上有期徒
刑，得併科新臺幣1千萬元以下罰金。
附表一：（販賣第1級毒品部分）
┌──┬───┬────┬─────────┬──────────┐
│    │      │交易時間│                  │                    │
│編號│行為人├────┤     交易方式     │      所處之刑      │
│    │      │交易地點│                  │                    │
├──┼───┼────┼─────────┼──────────┤
│ 1  │陳上福│95年10月│陳東慶以0000000000│共同販賣第一級毒品，│
│    │黃婉綺│間至同年│號行動電話，撥打黃│處有期徒刑柒年陸月。│
│    │潘漢璋│12月間之│婉綺0000000000號行│未扣案之行動電話壹支│
│    │      │某日某時│動電話，購買海洛因│（含0000000000號SIM │
│    │      ├────┤，再由黃婉綺指示潘│卡壹張）沒收之，如全│
│    │      │彰化縣福│漢璋拿取陳上福所交│部或一部不能沒收時，│
│    │      │興鄉百姓│付之海洛因，販賣海│追徵其價額；扣案之販│
│    │      │公廟、鹿│洛因1,500元給陳東 │賣第一級毒品所得新臺│
│    │      │東國小等│慶                │幣壹仟伍佰元沒收之。│
│    │      │地      │                  │                    │
├──┼───┼────┼─────────┼──────────┤
│ 2  │陳上福│95年10月│陳東慶以上揭行動電│共同販賣第一級毒品，│
│    │黃婉綺│間至同年│話，撥打黃婉綺上開│處有期徒刑柒年陸月。│
│    │潘漢璋│12月間之│行動電話，購買海洛│未扣案之行動電話壹支│
│    │      │某日某時│因，再由黃婉綺指示│（含0000000000號SIM │
│    │      ├────┤潘漢璋拿取陳上福所│卡壹張）沒收之，如全│
│    │      │彰化縣福│交付之海洛因，販賣│部或一部不能沒收時，│
│    │      │興鄉百姓│海洛因1,000元給陳 │追徵其價額；扣案之販│
│    │      │公廟、鹿│東慶              │賣第一級毒品所得新臺│
│    │      │東國小等│                  │幣壹仟元沒收之。    │
│    │      │地      │                  │                    │
├──┼───┼────┼─────────┼──────────┤
│ 3  │陳上福│95年10月│陳東慶以上揭行動電│共同販賣第一級毒品，│
│    │黃婉綺│間至同年│話，撥打黃婉綺上開│處有期徒刑柒年陸月。│
│    │潘漢璋│12月間之│行動電話，購買海洛│未扣案之行動電話壹支│
│    │      │某日某時│因，再由黃婉綺指示│（含0000000000號SIM │
│    │      ├────┤潘漢璋拿取陳上福所│卡壹張）沒收之，如全│
│    │      │彰化縣福│交付之海洛因，販賣│部或一部不能沒收時，│
│    │      │興鄉百姓│海洛因1,000元給陳 │追徵其價額；扣案之販│
│    │      │公廟、鹿│東慶              │賣第一級毒品所得新臺│
│    │      │東國小等│                  │幣壹仟元沒收之。    │
│    │      │地      │                  │                    │
├──┼───┼────┼─────────┼──────────┤
│ 4  │陳上福│95年10月│陳東慶以上揭行動電│共同販賣第一級毒品，│
│    │黃婉綺│間至同年│話，撥打黃婉綺上開│處有期徒刑柒年陸月。│
│    │潘漢璋│12月間之│行動電話，購買海洛│未扣案之行動電話壹支│
│    │      │某日某時│因，再由黃婉綺指示│（含0000000000號SIM │
│    │      ├────┤潘漢璋拿取陳上福所│卡壹張）沒收之，如全│
│    │      │彰化縣福│交付之海洛因，販賣│部或一部不能沒收時，│
│    │      │興鄉百姓│海洛因1,000元給陳 │追徵其價額；扣案之販│
│    │      │公廟、鹿│東慶              │賣第一級毒品所得新臺│
│    │      │東國小等│                  │幣壹仟元沒收之。    │
│    │      │地      │                  │                    │
├──┼───┼────┼─────────┼──────────┤
│ 5  │陳上福│95年10月│陳東慶以上揭行動電│共同販賣第一級毒品，│
│    │黃婉綺│間至同年│話，撥打黃婉綺上開│處有期徒刑柒年陸月。│
│    │潘漢璋│12月間之│行動電話，購買海洛│未扣案之行動電話壹支│
│    │      │某日某時│因，再由黃婉綺指示│（含0000000000號SIM │
│    │      ├────┤潘漢璋拿取陳上福所│卡壹張）沒收之，如全│
│    │      │彰化縣福│交付之海洛因，販賣│部或一部不能沒收時，│
│    │      │興鄉百姓│海洛因1,000元給陳 │追徵其價額；扣案之販│
│    │      │公廟、鹿│東慶              │賣第一級毒品所得新臺│
│    │      │東國小等│                  │幣壹仟元沒收之。    │
│    │      │地      │                  │                    │
├──┼───┼────┼─────────┼──────────┤
│ 6  │陳上福│95年10月│陳東慶以上揭行動電│共同販賣第一級毒品，│
│    │黃婉綺│間至同年│話，撥打黃婉綺上開│處有期徒刑柒年陸月。│
│    │      │12月間之│行動電話，購買海洛│未扣案之行動電話壹支│
│    │      │某日某時│因，黃婉綺告知陳上│（含0000000000號SIM │
│    │      ├────┤福後，由陳上福販賣│卡壹張）沒收之，如全│
│    │      │彰化縣鹿│海洛因1,000元給陳 │部或一部不能沒收時，│
│    │      │港鎮中山│東慶              │追徵其價額；扣案之販│
│    │      │南路6之2│                  │賣第一級毒品所得新臺│
│    │      │號陳上福│                  │幣壹仟元沒收之。    │
│    │      │住處地下│                  │                    │
│    │      │室      │                  │                    │
├──┼───┼────┼─────────┼──────────┤
│ 7  │陳上福│95年10月│陳東慶以上揭行動電│共同販賣第一級毒品，│
│    │黃婉綺│間至同年│話，撥打黃婉綺上開│處有期徒刑柒年陸月。│
│    │      │12月間之│行動電話，購買海洛│未扣案之行動電話壹支│
│    │      │某日某時│因，黃婉綺告知陳上│（含0000000000號SIM │
│    │      ├────┤福後，由陳上福販賣│卡壹張）沒收之，如全│
│    │      │彰化縣鹿│海洛因1,000元給陳 │部或一部不能沒收時，│
│    │      │港鎮中山│東慶              │追徵其價額；扣案之販│
│    │      │南路6之2│                  │賣第一級毒品所得新臺│
│    │      │號陳上福│                  │幣壹仟元沒收之。    │
│    │      │住處地下│                  │                    │
│    │      │室      │                  │                    │
├──┼───┼────┼─────────┼──────────┤
│ 8  │陳上福│95年10月│陳志興以00-0000000│共同販賣第一級毒品，│
│    │黃婉綺│間至96年│號電話，撥打黃婉綺│處有期徒刑柒年陸月。│
│    │潘漢璋│1月間某 │上揭行動電話，購買│未扣案之行動電話壹支│
│    │      │日某時  │海洛因，再由黃婉綺│（含0000000000號SIM │
│    │      ├────┤指示潘漢璋拿取陳上│卡壹張）沒收之，如全│
│    │      │彰化縣社│福所交付之海洛因，│部或一部不能沒收時，│
│    │      │頭鄉員集│販賣海洛因500元給 │追徵其價額；扣案之販│
│    │      │路果菜市│陳志興            │賣第一級毒品所得新臺│
│    │      │場附近  │                  │幣伍佰元沒收之。    │
├──┼───┼────┼─────────┼──────────┤
│ 9  │陳上福│95年10月│陳志興以上揭電話，│共同販賣第一級毒品，│
│    │黃婉綺│間至96年│撥打黃婉綺上開行動│處有期徒刑柒年陸月。│
│    │潘漢璋│1月間某 │電話，購買海洛因，│未扣案之行動電話壹支│
│    │      │日某時  │再由黃婉綺指示潘漢│（含0000000000號SIM │
│    │      ├────┤璋拿取陳上福所交付│卡壹張）沒收之，如全│
│    │      │彰化縣社│之海洛因，販賣海洛│部或一部不能沒收時，│
│    │      │頭鄉員集│因500元給陳志興   │追徵其價額；扣案之販│
│    │      │路果菜市│                  │賣第一級毒品所得新臺│
│    │      │場附近  │                  │幣伍佰元沒收之。    │
├──┼───┼────┼─────────┼──────────┤
│ 10 │陳上福│95年10月│陳志興以上揭電話，│共同販賣第一級毒品，│
│    │黃婉綺│間至96年│撥打黃婉綺上開行動│處有期徒刑柒年陸月。│
│    │潘漢璋│1月間某 │電話，購買海洛因，│未扣案之行動電話壹支│
│    │      │日某時  │再由黃婉綺指示潘漢│（含0000000000號SIM │
│    │      ├────┤璋拿取陳上福所交付│卡壹張）沒收之，如全│
│    │      │彰化縣社│之海洛因，販賣海洛│部或一部不能沒收時，│
│    │      │頭鄉員集│因500元給陳志興   │追徵其價額；扣案之販│
│    │      │路果菜市│                  │賣第一級毒品所得新臺│
│    │      │場附近  │                  │幣伍佰元沒收之。    │
├──┼───┼────┼─────────┼──────────┤
│ 11 │陳上福│95年10月│陳志興以上揭電話，│共同販賣第一級毒品，│
│    │黃婉綺│間至96年│撥打黃婉綺上開行動│處有期徒刑柒年陸月。│
│    │潘漢璋│1月間某 │電話，購買海洛因，│未扣案之行動電話壹支│
│    │      │日某時  │再由黃婉綺指示潘漢│（含0000000000號SIM │
│    │      ├────┤璋拿取陳上福所交付│卡壹張）沒收之，如全│
│    │      │彰化縣社│之海洛因，販賣海洛│部或一部不能沒收時，│
│    │      │頭鄉員集│因1,000元給陳志興 │追徵其價額；扣案之販│
│    │      │路果菜市│                  │賣第一級毒品所得新臺│
│    │      │場附近  │                  │幣壹仟元沒收之。    │
├──┼───┼────┼─────────┼──────────┤
│ 12 │陳上福│95年10月│陳志興以上揭電話，│共同販賣第一級毒品，│
│    │黃婉綺│間至96年│撥打黃婉綺上開行動│處有期徒刑柒年陸月。│
│    │潘漢璋│1月間某 │電話，購買海洛因，│未扣案之行動電話壹支│
│    │      │日某時  │再由黃婉綺指示潘漢│（含0000000000號SIM │
│    │      ├────┤璋拿取陳上福所交付│卡壹張）沒收之，如全│
│    │      │彰化縣社│之海洛因，販賣海洛│部或一部不能沒收時，│
│    │      │頭鄉員集│因1,000元給陳志興 │追徵其價額；扣案之販│
│    │      │路果菜市│                  │賣第一級毒品所得新臺│
│    │      │場附近  │                  │幣壹仟元沒收之。    │
├──┼───┼────┼─────────┼──────────┤
│ 13 │陳上福│95年10月│陳志興以上揭電話，│共同販賣第一級毒品，│
│    │黃婉綺│間至96年│撥打黃婉綺上開行動│處有期徒刑柒年陸月。│
│    │潘漢璋│1月間某 │電話，購買海洛因，│未扣案之行動電話壹支│
│    │      │日某時  │再由黃婉綺指示潘漢│（含0000000000號SIM │
│    │      ├────┤璋拿取陳上福所交付│卡壹張）沒收之，如全│
│    │      │彰化縣社│之海洛因，販賣海洛│部或一部不能沒收時，│
│    │      │頭鄉員集│因1,000元給陳志興 │追徵其價額；扣案之販│
│    │      │路果菜市│                  │賣第一級毒品所得新臺│
│    │      │場附近  │                  │幣壹仟元沒收之。    │
├──┼───┼────┼─────────┼──────────┤
│ 14 │陳上福│95年12月│陳志興以上揭電話，│共同販賣第一級毒品，│
│    │黃婉綺│17日13時│撥打黃婉綺上開行動│處有期徒刑柒年陸月。│
│    │潘漢璋│37分    │電話，購買海洛因，│未扣案之行動電話壹支│
│    │黃松林├────┤由黃松林接聽，約定│（含0000000000號SIM │
│    │      │彰化縣鹿│交易數量、地點、金│卡壹張）沒收之，如全│
│    │      │港鎮公賣│額後，再由黃婉綺指│部或一部不能沒收時，│
│    │      │局附近  │示潘漢璋拿取陳上福│追徵其價額；扣案之販│
│    │      │        │所交付之海洛因，販│賣第一級毒品所得新臺│
│    │      │        │賣海洛因500元給陳 │幣伍佰元沒收之。    │
│    │      │        │志興              │                    │
├──┼───┼────┼─────────┼──────────┤
│ 15 │陳上福│95年12月│朱志遠以0000000000│共同販賣第一級毒品，│
│    │黃婉綺│底某日某│號行動電話，撥打黃│處有期徒刑柒年陸月。│
│    │潘漢璋│時      │婉綺上揭行動電話，│未扣案之行動電話壹支│
│    │      ├────┤購買海洛因，再由黃│（含0000000000號SIM │
│    │      │彰化縣鹿│婉綺指示潘漢璋拿取│卡壹張）沒收之，如全│
│    │      │港鎮正港│陳上福所交付之海洛│部或一部不能沒收時，│
│    │      │餐廳附近│因，販賣海洛因500 │追徵其價額；扣案之販│
│    │      │        │元給朱志遠        │賣第一級毒品所得新臺│
│    │      │        │                  │幣伍佰元沒收之。    │
├──┼───┼────┼─────────┼──────────┤
│ 16 │陳上福│95年12月│朱志遠以上揭行動電│共同販賣第一級毒品，│
│    │黃婉綺│底某日某│話，撥打黃婉綺上開│處有期徒刑柒年陸月。│
│    │潘漢璋│時      │行動電話，購買海洛│未扣案之行動電話壹支│
│    │      ├────┤因，再由黃婉綺指示│（含0000000000號SIM │
│    │      │彰化縣鹿│潘漢璋拿取陳上福所│卡壹張）沒收之，如全│
│    │      │港鎮正港│交付之海洛因，販賣│部或一部不能沒收時，│
│    │      │餐廳附近│海洛因1,000元給朱 │追徵其價額；扣案之販│
│    │      │        │志遠              │賣第一級毒品所得新臺│
│    │      │        │                  │幣壹仟元沒收之。    │
├──┼───┼────┼─────────┼──────────┤
│ 17 │陳上福│95年12月│黃聰榮以00-0000000│共同販賣第一級毒品，│
│    │黃婉綺│19日12時│號電話，撥打黃婉綺│處有期徒刑柒年陸月。│
│    │潘漢璋│23分    │上揭行動電話，購買│未扣案之行動電話壹支│
│    │黃松林├────┤海洛因，由黃松林接│（含0000000000號SIM │
│    │      │彰化縣鹿│聽，約定交易數量、│卡壹張）沒收之，如全│
│    │      │港鎮正港│地點、金額後，再由│部或一部不能沒收時，│
│    │      │餐廳附近│黃婉綺指示潘漢璋拿│追徵其價額；扣案之販│
│    │      │        │取陳上福所交付之海│賣第一級毒品所得新臺│
│    │      │        │洛因，販賣海洛因50│幣伍佰元沒收之。    │
│    │      │        │0元給黃聰榮       │                    │
├──┼───┼────┼─────────┼──────────┤
│ 18 │陳上福│95年12月│黃聰榮以上揭電話，│共同販賣第一級毒品，│
│    │黃婉綺│27日19時│撥打黃婉綺上開行動│處有期徒刑柒年陸月。│
│    │潘漢璋│48分    │電話，購買海洛因，│未扣案之行動電話壹支│
│    │      ├────┤由黃婉綺指示潘漢璋│（含0000000000號SIM │
│    │      │彰化縣鹿│拿取陳上福所交付之│卡壹張）沒收之，如全│
│    │      │港鎮百姓│海洛因，販賣海洛因│部或一部不能沒收時，│
│    │      │公廟附近│500元給黃聰榮     │追徵其價額；扣案之販│
│    │      │        │                  │賣第一級毒品所得新臺│
│    │      │        │                  │幣伍佰元沒收之。    │
├──┼───┼────┼─────────┼──────────┤
│ 19 │陳上福│95年12月│黃聰榮以上揭電話，│共同販賣第一級毒品，│
│    │黃婉綺│28日17時│撥打黃婉綺上開行動│處有期徒刑柒年陸月。│
│    │潘漢璋│29分    │電話，購買海洛因，│未扣案之行動電話壹支│
│    │黃松林├────┤由黃松林接聽，約定│（含0000000000號SIM │
│    │      │彰化縣鹿│交易數量、地點、金│卡壹張）沒收之，如全│
│    │      │港鎮春之│額後，再由黃婉綺指│部或一部不能沒收時，│
│    │      │園日本料│示潘漢璋拿取陳上福│追徵其價額；扣案之販│
│    │      │理附近  │所交付之海洛因，販│賣第一級毒品所得新臺│
│    │      │        │賣海洛因1, 000元給│幣壹仟元沒收之。    │
│    │      │        │黃聰榮            │                    │
├──┼───┼────┼─────────┼──────────┤
│ 20 │陳上福│96年1月1│黃聰榮以上揭電話，│共同販賣第一級毒品，│
│    │黃婉綺│日17時14│撥打黃婉綺上開行動│處有期徒刑柒年陸月。│
│    │潘漢璋│分      │電話，購買海洛因，│未扣案之行動電話壹支│
│    │      ├────┤由黃婉綺指示潘漢璋│（含0000000000號SIM │
│    │      │彰化縣鹿│拿取陳上福所交付之│卡壹張）沒收之，如全│
│    │      │港鎮百姓│海洛因，販賣海洛因│部或一部不能沒收時，│
│    │      │公廟附近│500元給黃聰榮     │追徵其價額；扣案之販│
│    │      │        │                  │賣第一級毒品所得新臺│
│    │      │        │                  │幣伍佰元沒收之。    │
├──┼───┼────┼─────────┼──────────┤
│ 21 │陳上福│96年1月1│不詳姓名年籍綽號阿│共同販賣第一級毒品，│
│    │黃婉綺│日17時45│坤之成年男子以孫清│處有期徒刑柒年陸月。│
│    │潘漢璋│分至18時│仁所使用之00000000│未扣案之行動電話壹支│
│    │      │1分     │40號行動電話，撥打│（含0000000000號SIM │
│    │      │        │黃婉綺上揭行動電話│卡壹張）沒收之，如全│
│    │      ├────┤，購買海洛因，由潘│部或一部不能沒收時，│
│    │      │彰化縣鹿│漢璋接聽，並拿取陳│追徵其價額；扣案之販│
│    │      │港鎮西勢│上福交付黃婉綺之海│賣第一級毒品所得新臺│
│    │      │國小附近│洛因，販賣海洛因1,│幣壹仟元沒收之。    │
│    │      │        │000元給阿坤       │                    │
├──┼───┼────┼─────────┼──────────┤
│ 22 │陳上福│96年1月1│孫清仁與阿坤欲共同│共同販賣第一級毒品，│
│    │黃婉綺│日18時41│購買海洛因，由孫清│處有期徒刑柒年陸月。│
│    │潘漢璋│分      │仁以上揭行動電話，│扣案之海洛因壹包（海│
│    │黃松林├────┤撥打黃婉綺上開行動│洛因驗餘淨重參拾伍點│
│    │      │彰化縣鹿│電話，購買海洛因，│捌玖公克）沒收銷燬之│
│    │      │港鎮菜園│由黃松林接聽，約定│，上開毒品外包裝袋壹│
│    │      │橋附近某│交易數量、地點、金│個沒收之；未扣案之行│
│    │      │椰子攤位│額後，由黃婉綺指示│動電話壹支（含091654│
│    │      │附近    │潘漢璋拿取陳上福所│5010號SIM卡壹張）沒 │
│    │      │        │交付之海洛因，販賣│收之，如全部或一部不│
│    │      │        │海洛因1,000元給孫 │能沒收時，追徵其價額│
│    │      │        │清仁與阿坤        │；扣案之販賣第一級毒│
│    │      │        │                  │品所得新臺幣壹仟元沒│
│    │      │        │                  │收之。              │
└──┴───┴────┴─────────┴──────────┘
 附表二：（販賣第2級毒品部分）
┌──┬───┬────┬─────────┬──────────┐
│    │      │交易時間│                  │                    │
│編號│行為人├────┤     交易方式     │       所處之刑     │
│    │      │交易地點│                  │                    │
├──┼───┼────┼─────────┼──────────┤
│ 1  │陳上福│95年9月 │陳金龍以00-0000000│共同販賣第二級毒品，│
│    │黃婉綺│間某日某│號電話，撥打黃婉綺│處有期徒刑參年陸月。│
│    │      │時      │0000000000號行動電│扣案之行動電話壹支（│
│    │      ├────┤話，購買甲基安非他│含0000000000號SIM卡 │
│    │      │彰化縣鹿│命，約定交易時間、│壹張）沒收之；未扣案│
│    │      │港鎮自來│地點、數量，再由黃│之行動電話壹支（含09│
│    │      │水廠旁之│婉綺以0000000000號│00000000號SIM卡壹張 │
│    │      │某便利商│行動電話聯絡陳上福│）沒收之，如全部或一│
│    │      │店      │，由陳上福販賣甲基│部不能沒收時，追徵其│
│    │      │        │安非他命1,000元給 │價額；未扣案之販賣第│
│    │      │        │陳金龍            │二級毒品所得新臺幣壹│
│    │      │        │                  │仟元沒收之，如全部或│
│    │      │        │                  │一部不能沒收時，以其│
│    │      │        │                  │財產抵償之。        │
├──┼───┼────┼─────────┼──────────┤
│ 2  │陳上福│95年9月 │陳金龍以上揭電話，│共同販賣第二級毒品，│
│    │黃婉綺│間某日某│撥打黃婉綺00000000│處有期徒刑參年陸月。│
│    │      │時      │10號行動電話，購買│扣案之行動電話壹支（│
│    │      ├────┤甲基安非他命，約定│含0000000000號SIM卡 │
│    │      │彰化縣鹿│交易時間、地點、數│壹張）沒收之；未扣案│
│    │      │港鎮自來│量，再由黃婉綺以09│之行動電話壹支（含09│
│    │      │水廠旁之│00000000號行動電話│00000000號SIM卡壹張 │
│    │      │某便利商│聯絡陳上福，由陳上│）沒收之，如全部或一│
│    │      │店      │福販賣甲基安非他命│部不能沒收時，追徵其│
│    │      │        │1,000元給陳金龍   │價額；未扣案之販賣第│
│    │      │        │                  │二級毒品所得新臺幣壹│
│    │      │        │                  │仟元沒收之，如全部或│
│    │      │        │                  │一部不能沒收時，以其│
│    │      │        │                  │財產抵償之。        │
├──┼───┼────┼─────────┼──────────┤
│ 3  │陳上福│95年10月│陳志興以00-0000000│共同販賣第二級毒品，│
│    │黃婉綺│間至96年│號電話，撥打黃婉綺│處有期徒刑參年陸月。│
│    │甲女  │1月間之 │0000000000號行動電│扣案之行動電話壹支（│
│    │      │某日某時│話，購買甲基安非他│含0000000000號SIM卡 │
│    │      ├────┤命，約定交易時間、│壹張）沒收之；未扣案│
│    │      │彰化縣社│地點、數量，再由黃│之行動電話壹支（含09│
│    │      │頭鄉員集│婉綺以0000000000號│00000000號SIM卡壹張 │
│    │      │路果菜市│行動電話聯絡陳上福│）沒收之，如全部或一│
│    │      │場附近  │，由陳上福指示甲女│部不能沒收時，追徵其│
│    │      │        │販賣甲基安非他命50│價額；未扣案之販賣第│
│    │      │        │0元給陳志興       │二級毒品所得新臺幣伍│
│    │      │        │                  │佰元沒收之，如全部或│
│    │      │        │                  │一部不能沒收時，以其│
│    │      │        │                  │財產抵償之。        │
├──┼───┼────┼─────────┼──────────┤
│ 4  │陳上福│95年12月│朱志遠與劉嘉益欲共│共同販賣第二級毒品，│
│    │黃婉綺│25日某時│同購買甲基安非他命│處有期徒刑參年陸月。│
│    │甲女  ├────┤，由朱志遠以劉嘉益│扣案之行動電話壹支（│
│    │      │彰化縣社│所使用之0000000000│含0000000000號SIM卡 │
│    │      │頭鄉員集│號行動電話，撥打黃│壹張）沒收之；未扣案│
│    │      │路果菜市│婉綺0000000000號行│之行動電話壹支（含09│
│    │      │場附近  │動電話，購買甲基安│00000000號SIM卡壹張 │
│    │      │        │非他命，約定交易時│）沒收之，如全部或一│
│    │      │        │間、地點、數量，再│部不能沒收時，追徵其│
│    │      │        │由黃婉綺以00000000│價額；未扣案之販賣第│
│    │      │        │41號行動電話聯絡陳│二級毒品所得新臺幣貳│
│    │      │        │上福，由陳上福指示│仟元沒收之，如全部或│
│    │      │        │甲女販賣甲基安非他│一部不能沒收時，以其│
│    │      │        │命2,000元給朱志遠 │財產抵償之。        │
│    │      │        │及劉嘉益          │                    │
├──┼───┼────┼─────────┼──────────┤
│ 5  │陳上福│95年12月│朱志遠以劉嘉益上揭│共同販賣第二級毒品，│
│    │黃婉綺│底某日某│行動電話，撥打黃婉│處有期徒刑參年陸月。│
│    │甲女  │時      │綺0000000000號行動│扣案之行動電話壹支（│
│    │      ├────┤電話，購買甲基安非│含0000000000號SIM卡 │
│    │      │彰化縣社│他命，約定交易時間│壹張）沒收之；未扣案│
│    │      │頭鄉員集│、地點、數量，再由│之行動電話壹支（含09│
│    │      │路果菜市│黃婉綺以0000000000│00000000號SIM卡壹張 │
│    │      │場附近  │號行動電話聯絡陳上│）沒收之，如全部或一│
│    │      │        │福，由陳上福指示甲│部不能沒收時，追徵其│
│    │      │        │女販賣甲基安非他命│價額；未扣案之販賣第│
│    │      │        │1,000元給朱志遠   │二級毒品所得新臺幣壹│
│    │      │        │                  │仟元沒收之，如全部或│
│    │      │        │                  │一部不能沒收時，以其│
│    │      │        │                  │財產抵償之。        │
└──┴───┴────┴─────────┴──────────┘